# 关于控股亏损企业的合并报表问题

提问人：sj11083 时间：2015-04-15 10:39:54
有一个问题有点疑惑，一个企业a，资产负债表，和利润表是亏损的 ，一个企业b，资产负债表，和利润表也是亏损的，现在b企业协议 1 元转让给a企业，那就意味着a控制b ，但问题两个企业都是亏损的，那如果企业a是控制方，企业a出合并报表思路应该如何啊，是否有高手能提点下，总感觉怪怪的，谢谢。

回答人：chenyiwei
无论是同一控制下合并还是非同一控制下合并，合并报表编制的方法都不会因为被购买方或被合并方是否亏损而有差异。不清楚你的具体情况是？